臺灣高等法院高雄分院刑事裁定　　　　　　　　　　　九十三年度交抗字第二六號
　　抗　告　人　甲○○
　　即受處分人
右列抗告人因違反道路交通管理處罰條例案件，不服臺灣屏東地方法院中華民國九十
三年二月十一日裁定（九十二年度交聲字第一三四號），提起抗告，本院裁定如左：
    主  文
抗告駁回。
    理  由
一、本件抗告意旨略以：依內政部警政署國道公路警察局第五警察隊函指出：違規路
    段距離中正交流道入口處約有一公里，並不影響變換車道，然屏東地方法院交通
    法庭函詢第五警察隊：抗告人遭舉發行駛路肩之地點為南向三六八公里八百公尺
    處，換言之既有一公里允許自中正交流道南向匝道進入高速公路車輛行駛路肩變
    換車道，為何內政部警政署道路公路警察局第五警察隊卻在抗告人駕車進入高速
    公路後於八百公尺照相舉發行駛路肩，令人不服，為此提起抗告云云。
二、按高速公路交通管制規則第九條第一項第二款規定，汽車行駛高速公路，不得有
    左列行為：在路肩上行駛，或利用路肩超越前車或倒車。又依道路交通管理處罰
    條例第三十三條第一項、第六十三條第一項第一款規定，汽車行駛於高速公路或
    設站管制之道路，而不遵管制之規定者，處汽車駕駛人新臺幣三千元以上六千元
    以下罰鍰。汽車駕駛人有左列各款所列條款之一者，除依原條款處罰鍰外，並予
    記點：有第三十三條、第三十八條第一項、第四十條第一項、第四十五條、第四
    十七條第一款至第四款、第四十八條、第四十九條或第六十條第一項、第二項第
    一款至第三款情形之一者，各記違規點數一點。
三、經查：抗告人於民國九十二年九月二十九日八時零四分許，駕駛車號ＷＦ－８９
    １８號自小客車，自國道一號中正交流道南向匝道入口進入高速公路後，至員警
    在國道一號南下三六八公里九百公尺處舉發時為止，一路上均行駛路肩等情，業
    據抗告人在原審審理時坦承在卷，並有交通部公路總局屏東監理站、違反道路交
    通管理事件裁決書（屏監違字第82-ＺＥ0000000號裁決書）及該單位不服裁決聲
    明異議案件移送書並檢附相片四張在卷可考，是以抗告人在上開地點違規行駛路
    肩之違規事實應堪認定。原審認受處分人駕駛小客車在國道一號交流道南向入口
    匝道之地點三六八公里一百公尺（有內政部警政署國道公路警察局第五警察隊九
    十二年十二月二十二日，公警國五交訴字第０９２０００２８３５號函說明在卷
    ）至九百公尺處被查獲為止，有長達八百公尺之距離，足供抗告人變換車道，且
    受處分人亦曾到庭供稱：當時在塞車，車速很慢等語，依違規當時之情況，在路
    肩以外其他車道行駛之車輛均係緩慢前進，並非完全停止狀況下，並無不能進入
    正常車道之情事。原審法院認原處分機關依上開規定所為之裁罰，並無不當，而
    駁回受處分人之異議，經核並無違誤。抗告人爭執：既有一公里允許自中正交流
    道南向匝道進入高速公路車輛行駛路肩變換車道，為何第五警察隊卻在抗告人駕
    車進入高速公路後於八百公尺照相舉發行駛路肩云云。然查，該局第五警察隊九
    十二年十二月二十二日，公警國五交訴字第０９２０００２８３５號函示意旨係
    指「高速公路路肩係供執行緊急任務之救護車、消防車、工程車、警備車及救濟
    車之用，其他車輛均不得以車道阻塞而占用路肩行駛。違規路段距離中正交流道
    入口處約有一公里，並不影響車輛變換車道」，抗告人認「有一公里的距離，允
    許自中正交流道南向匝道進入高速公路車輛行駛路肩、以準備變換車道」，尚有
    誤會。本件抗告人確實於上述時地違規行駛高速公路之路肩，其違規事證已明，
    員警在舉發地點舉發抗告人違規行駛路肩並無違誤，抗告人之抗告並無理由，應
    予駁回。
四、據上論結，應依道路交通事件處理辦法第二十六條，刑事訴訟法第四百十二條，
    裁定如主文。
中    華    民    國        九十三      年      三      月    二十三    日
                              臺灣高等法院高雄分院刑事第一庭
                                  審判長法官  王光照
                                        法官  趙文淵
                                        法官  曾玉英
右正本證明與原本無異。
不得再抗告。
                                      書記官  黃麗蓉
中    華    民    國        九十三      年      三      月    二十五    日
                                                                      Ｈ
